【裁判字號】    95,裁,119
【裁判日期】    950123
【裁判案由】    地價稅
【裁判全文】
最  高  行  政  法  院  裁  定
                                     95年度裁字第00119號
抗  告  人  甲○○
            丙○○
            乙○○
上列抗告人因與相對人新竹縣稅捐稽徵處間地價稅事件，對於中
華民國93年12月22日臺北高等行政法院92年度訴字第2589號裁定
提起抗告，本院裁定如下︰
    主  文
抗告駁回。
抗告訴訟費用由抗告人負擔。
    理  由
一、按抗告法院認抗告為不合法或無理由者，應為駁回抗告之裁
    定。
二、本件原審以本件判決經郵寄送達，因未獲會晤本人亦無受領
    文書之同居人或受雇人，經郵務人員於民國（下同）93年11
    月15日將該文書寄存於送達地之新竹郵局，並作送達通知書
    二份，一份黏貼於應受送達人住居所、事務所或營業所門首
    ，一份交由鄰居轉交或置於應受送達人之信箱或其他適當之
    處所，以為送達，有卷附送達證書可稽，依行政訴訟法第73
    條規定，於該日生合法送達之效力，上訴期間自送達判決之
    次日起算，因抗告人等住居於新竹市，扣除在途期間4日，
    計至93年12月9日即已屆滿。抗告人等延至93年12月20日始
    提出上訴狀，有該院蓋於上訴狀上戳記可稽，顯已逾上開不
    變期間，其上訴不能認為合法，因而駁回抗告人於原審之訴
    。經核於法並無不合。抗告意旨以原審尚未將判決書向抗告
    人甲○○、丙○○為送達，於送達前提起上訴應屬有效云云
    ，惟訴訟代理人就其受委任之事件有為一切訴訟行為之權，
    為行政訴訟法第51條第1項之所明定，所謂一切訴訟行為，
    凡不屬該條項但書所定應受特別委任之事項均包含在內，代
    受送達亦為一切訴訟行為之一種，訴訟代理人當然有此權限
    ，其基此所為之代受送達，即與委任之當事人自受送達生同
    一之效力。本件抗告人甲○○、丙○○於原審委任乙○○為
    訴訟代理人，有委任狀附於原審卷可稽，依前述說明，對訴
    訟代理人之送達，即對委任之當事人發生送達之效力。抗告
    意旨指本件寄存送達並未作送達通知書二份，一份黏貼於應
    收送達人住居所門首，一份交由鄰居轉交或置至於應收送達
    人之信箱或其他適當之處所，嗣經郵局通知於93年12月1日
    始領取判決書，於同年12月20日提起上訴並未逾越上訴期間
    一節，惟本件判決書之送達經寄存於新竹郵局，並作送達通
    知書二份，一份黏貼於應收送達人住居所，一份置於應受送
    達人之信箱以為送達，亦有送達證書附於原審卷可稽，依行
    政訴訟法第73條寄存送達者，於完成將文書寄存於送達地之
    自治、警察機關或郵政機關，並作送達通知書二份，一份黏
    貼於應受送達人住居所、事務所或營業所門首，另一份交由
    鄰居轉交或置於應受送達人之信箱或其他適當處所之寄存送
    達程序，即發生送達效力，不以其後送達人實際領取送達文
    書時，為送達時間。是抗告人之主張應自領取判決書起算上
    訴期間並無可採。至行政訴法第210條規定判決之送達自書
    記官收領判決原本時起至遲不得逾10日，係屬訓示規定，縱
    有遲誤並不影響送達之效力。又原審駁回抗告人上訴之裁定
    ，雖誤載送達代收人之姓名，應屬應予更正之問題，抗告人
    逾越上訴期間既如上述，原裁定駁回抗告人之上訴，於法並
    無違誤。其抗告難認有理由，應予駁回。
三、依行政訴訟法第104條、民事訴訟法第95條、第78條，裁定
    如主文。
中    華    民    國    95    年    1     月    23    日
                  第六庭審判長法  官  張  登  科
                              法  官  簡  朝  振
                              法  官  葉  百  修
                              法  官  高  秀  真
                              法  官  藍  獻  林
以  上  正  本  證  明  與  原  本  無  異
中    華    民    國    95    年    1     月    23    日
                              書記官  伍  榮  陞


司法院資訊處製作；財團法人民間司法改革基金會備份。
